臺灣桃園地方法院民事判決　　　九十五年度訴字第一七九九號
原　　　告　甲○○
訴訟代理人　沈朝標　律師
被　　　告　乙○○
　　　　　　丙○○
共　　　同
訴訟代理人　蔡雅蓯　律師
上列當事人間請求清償債務事件，於民國九十六年一月十五日言
詞辯論終結，本院判決如下：
    主      文
被告應連帶給付原告新臺幣壹佰陸拾玖萬肆仟壹佰捌拾伍元，及
自民國九十五年十一月十一日起至清償日止，按週年利率百分之
五計算之利息。
訴訟費用由被告連帶負擔。
本判決於原告以新臺幣陸拾萬元為被告供擔保後，得假執行；但
被告得以新臺幣壹佰陸拾玖萬肆仟壹佰捌拾伍元為原告供擔保後
，免為假執行。
    事實及理由
一、原告起訴主張：被告乙○○於八十八年二月間因亟需資金週
    轉，乃邀同被告丙○○為連帶保證人，商請原告以原告名義
    向新竹國際商業銀行借款新臺幣（下同）三百九十九萬元，
    約定原告取得該款項後將之轉借予被告乙○○，被告乙○○
    則應按原告與上開銀行間消費借貸契約之約定，按月於每月
    二十日向銀行繳納本息，直至該消費借貸債務全部清償完畢
    為止。被告乙○○雖自八十八年三月二十日起按月向上開貸
    款銀行繳納本息，惟自九十五年七月三十一日起即未再繳納
    本息；嗣上開銀行以原告未按期繳納本息，原分期清償之債
    務應視為全部到期為由，請求原告給付本金、利息及違約金
    合計一百六十九萬四千一百八十五元後，經原告於九十五年
    九月二十七日如數清償完畢。本件兩造約定清償本息依銀行
    之規定為準，並約定由被告乙○○向銀行繳納本息，然被告
    卻拒不履行契約，爰依消費借貸及連帶保證之法律關係，提
    起本件訴訟等語。並聲明：（一）被告應連帶給付原告一百
    六十九萬四千一百八十五元，及自起訴狀送達翌日即九十五
    年十一月十一日起至清償日止，按週年利率百分之五計算之
    利息。（二）願供擔保，請准宣告假執行。
二、被告則以：（一）渠等固不否認曾商請原告以原告名義向新
    竹國際商業銀行借款三百九十九萬元，雙方並約定原告取得
    該款項後將之轉借予被告乙○○，被告乙○○則應按原告與
    上開銀行間消費借貸契約之約定，按月於每月二十日向銀行
    繳納本息，直至該消費借貸債務全部清償完畢為止。惟原告
    於自銀行處取得上開款項後，除於八十八年二月二十四日交
    付被告乙○○合計一百六十五萬五千元外，其餘款項均未交
    付，若原告主張其餘金額部分亦已交付被告收執，應就此部
    分負擔舉證之責；（二）被告乙○○固自八十八年三月二十
    日起至九十五年七月三十一日止間按月向上開貸款銀行繳納
    本息，然此緣係因原告及其妻威嚇被告李協與需依約按期繳
    納貸款，否則將立即查封拍責被告丙○○之房地，被告乙○
    ○為免牽連無辜之被告丙○○，不得己按期為原告繳納銀行
    本息等語資為抗辯。並聲明：（一）請求駁回原告之訴；（
    二）如受不利判決，願供擔保請准宣告免為假執行。
三、兩造不爭執事項
（一）被告乙○○於八十八年二月間因亟需資金週轉，乃邀同被
      告丙○○為連帶保證人，商請原告以原告名義向新竹國際
      商業銀行借款三百九十九萬元，約定原告取得該款項後將
      之轉借予被告乙○○，被告乙○○則應按原告與上開銀行
      間消費借貸契約之約定，按月於每月二十日向銀行繳納本
      息，直至該消費借貸債務全部清償完畢為止。
（二）被告乙○○自八十八年三月二十日起按月向上開貸款銀行
      繳納本息，惟自九十五年七月三十一日起即未再繳納本息
      ；嗣上開銀行以原告未按期繳納本息，原分期清償之債務
      應視為全部到期為由，請求原告給付本金、利息及違約金
      合計一百六十九萬四千一百八十五元後，經原告於九十五
      年九月二十七日如數清償完畢。
四、原告主張被告乙○○邀同被告丙○○為連帶保證人，向其借
    貸款項，而迄今負欠一百六十九萬四千一百八十五元之消費
    借貸款項，且該債務已屆清償期等語，業為被告所否認，並
    以事實及理由欄二所載等語置辯，經查：
（一）按民事訴訟法第二百七十七條前段規定：「當事人主張有
      利於己之事實者，就其事實有舉證之責任。」；又當事人
      所提出供法院認定事實之證據，不以直接證據為限，間接
      證據亦包括在內，而無論直接或間接證據，其為訴訟上之
      證明，如已達於通常一般之人均不致有所懷疑，得確信其
      為真實之程度者，即得據為提出該證據之一造之有利認定
      。而當事人主張有金錢消費借貸關係存在，須就其發生所
      具備之特別要件即金錢交付及借貸意思表示一致，負舉證
      之責任，最高法院十七年度上字第九一七號判例及八十一
      年度臺上字第二三七二號判決可資參照。本件原告主張其
      與被告乙○○間有三百九十九萬元消費借貸金錢之交付，
      此節既為被告所否認，揆諸上開說明，原告自應就此事實
      之存在負擔舉證之責。
（二）而原告就上開主張，業據其提出新竹區中小企業銀行支票
      存款送款簿、存入憑條影本各乙紙為證，此外，復參諸不
      爭執事項（二）所示被告乙○○自八十八年三月二十日起
      迄至九十五年七月三十一日止間均按月向上開貸款銀行繳
      納本息等情，被告乙○○原即係其在八十八年間因亟需資
      金，而與原告為本件借貸，若原告始終未將約定之借貸金
      額交付，衡諸一般經驗法則，被告乙○○應即拒絕為原告
      向借貸銀行繳納本息，甚或另訴請求原告履約，詎被告乙
      ○○不為此圖，反而無任何異議地為原告繳納系爭貸款之
      本息長達八年以上，是以堪認原告確已將兩造所約定之三
      百九十九萬元交予付被告乙○○無訛。
（三）被告乙○○雖另以事實及理由欄二所載等語置辯，惟被告
      訴訟代理人先於其九十五年十二月四日答辯狀內及本院九
      十五年十二月十一日行言詞辯論程序時均陳稱：被告乙○
      ○未曾收受系爭借款之分文，嗣於本院九十六年一月十五
      日行言詞辯論程序時，待見原告訴訟代理人提出新竹區中
      小企業銀行支票存款送款簿、存入憑條影本各乙紙後，始
      自承被告乙○○僅收取上開書證內所示合計一百六十五萬
      五千元等語，其就同一事實之陳述已有先後不一致之情，
      況被告乙○○所抗辯其遭原告多次言詞恐嚇云云，亦未提
      出任何事證以實其說，其空言抗辯，自難採信。
五、按消費借貸契約，借用人應於約定期限內，返還與借用物種
    類、品質、數量相同之物；又保證者，謂當事人約定，一方
    於他方之債務不履行債務時，由其代負履行責任之契約；另
    又給付有確定期限者，債務人自期限屆滿時起，負遲延責任
    ；給付無確定期限者，債務人於債權人得請求給付時，經其
    催告而未為給付，自受催告時起負遲延債任。其經債權人依
    督促程序送達支付命令者，與催告有同一之效力；另遲延之
    債務，以支付金錢為標的者，債權人得請求依法定利率計算
    之遲延利息，但約定利率較高者，仍從其約定利率，民法第
    四百七十八條、第七百三十九條、第二百二十九條第一項、
    第二項、第二百三十三條第一項分別定有明文。本件被告乙
    ○○應依兩造消費借貸之約定，按原告與上開銀行間消費借
    貸契約之約定，按月於每月二十日向銀行繳納本息，直至該
    消費借貸債務全部清償完畢為止，惟其竟自九十五年八月一
    日起即未依兩造間約定向上開銀行繳納本息，依兩造前開爰
    引原告與上開銀行間相關消費借貸規定之約定，系爭分期清
    償之消費借貸債務視為全部到期，則關於原告因受於上開銀
    行以原告未按期繳納本息，原分期清償之債務應視為全部到
    期為由之請求所給付之一百六十九萬四千一百八十五元，被
    告乙○○自有給付義務，應即全部清償，並給付自受本件起
    訴狀繕本送達翌日即九十五年十一月十一日起至清償日止，
    按週年利率百分之五計算之利息；而被告丙○○復為乙○○
    對原告所負前開債務任連帶保證人，被告丙○○亦應就上開
    債務負連帶清償之責，從而原告依消費借貸及連帶保證之契
    約關係，僅請求被告連帶給付如主文所示之金額、及遲延利
    息，自無不合，應予准許。
六、本件判決，兩造均陳明願供擔保請准宣告為假執行及免為假
    執行，核無不合，爰分別酌定相當之擔保金准許之。末以本
    件事證已臻明確，兩造其餘攻擊防禦方法，核與判決結果無
    影響，毋庸再予一一論述，附此敘明。
據上論結，本件原告之訴為有理由，依民事訴訟法第八十五條第
二項、第三百九十條、第三百九十二條第二項，判決如主文。
中　 華 　民 　國　 九十六 　年　 一 　 月　 三十一   日
                         民事第二庭  法　官　石有為
以上正本，係照原本作成。
如對本判決上訴，須於判決送達後二十日內向本院提出上訴狀。
                                     書記官　黃珮娟
中　 華 　民 　國　 九十六 　年　 一 　 月　 三十一   日
